臺灣臺南地方法院刑事判決　　　　　　　　96年度易字第56號
公　訴　人　臺灣臺南地方法院檢察署檢察官
被　　　告　丙○○
　　　　　　乙○○
　　　　　　甲○○
上列被告因賭博案件，經檢察官提起公訴（95年度偵字第16683
、16800、17188、18008號），被告就被訴事實為有罪之陳述，
本院合議庭裁定由受命法官獨任進行簡式審判程序，判決如下：
    主  文
丙○○違反未依電子遊戲場業管理條例辦理營利事業登記者，不
得經營電子遊戲場業之規定，累犯，處有期徒刑陸月，扣案如附
表編號壹所示之電子遊戲機柒台（共含ＩＣ板玖塊）及代幣肆拾
枚，均沒收；又違反未依電子遊戲場業管理條例辦理營利事業登
記者，不得經營電子遊戲場業之規定，累犯，處有期徒刑陸月，
扣案如附表編號貳所示之電子遊戲機壹拾台（共含ＩＣ板壹拾伍
塊），均沒收；又違反未依電子遊戲場業管理條例辦理營利事業
登記者，不得經營電子遊戲場業之規定，累犯，處有期徒刑陸月
，扣案如附表編號所示之電子遊戲機陸台（共含ＩＣ板捌塊）
及代幣壹仟玖佰柒拾枚，均沒收；又共同在公眾得出入之場所賭
博財物，處罰金新臺幣壹萬元，如易服勞役，以新臺幣壹仟元折
算壹日，扣案如附表編號所示之電子遊戲機陸台（共含ＩＣ板
捌塊）及代幣壹仟玖佰柒拾枚，均沒收；又違反未依電子遊戲場
業管理條例辦理營利事業登記者，不得經營電子遊戲場業之規定
，累犯，處有期徒刑陸月，扣案如附表編號肆所示之電子遊戲機
柒台（共含ＩＣ板柒塊），均沒收。其所處有期徒刑部分，應執
行有期徒刑壹年捌月，扣案如附表所示之電子遊戲機共拾台（
共含ＩＣ板拾玖塊）及如附表編號壹、編號所示之代幣共貳
仟零壹拾枚，均沒收。
乙○○共同在公眾得出入之場所賭博財物，處罰金新臺幣伍仟元
，如易服勞役，以新臺幣壹仟元折算壹日，扣案如附表編號所
示之電子遊戲機陸台（共含ＩＣ板捌塊）及代幣壹仟玖佰柒拾枚
，均沒收。
甲○○在公眾得出入之場所賭博財物，處罰金新臺幣仟元，如
易服勞役，以新臺幣壹仟元折算壹日，扣案如附表編號所示之
電子遊戲機陸台（共含ＩＣ板捌塊）、代幣壹仟玖佰柒拾枚，及
新臺幣貳仟柒佰伍拾元，均沒收。
    事實及理由
一、犯罪事實：
    丙○○曾於民國九十二年間因偽造文書案件，經法院判處有
    期徒刑六月確定，並於九十四年七月一日易科罰金執行完畢
    。又於九十五年間，數次因違反電子遊戲場業管理條例及賭
    博案件，經法院先後判刑確定，詎其仍不知悔改，為下列數
    行為：
  (一)丙○○明知並未依電子遊戲場業管理條例之規定辦理營利事
    業登記，不得經營電子遊戲場業，竟仍基於無照經營電子遊
    戲場業之犯意，自九十五年十月十五日起，在臺南縣永康市
    ○○○路三六六巷二號其所經營之「全省便利商店」內，擺
    設電子遊戲機「滿貫大亨」二台、「大舞台」一台、「超級
    大舞台」一台、「超級魔法球」一台、「戰象」一台、「賽
    馬」一台（共含ＩＣ板九塊），供不特定人把玩，並僱用不
    知情之店員黃士肯為店員，從事看店工作。嗣於九十五年十
    月二十三日晚上十時二十分許，適有客人鄭清源、黃昆宗於
    該店內把玩前開「賽馬」電子遊戲機時，為警當場查獲，並
    扣得上開電動遊戲機具七台（共含ＩＣ板九塊）及代幣四十
    枚（起訴書漏載）。
  (二)丙○○另基於無照經營電子遊戲場業之犯意，自九十五年十
    月十五日起，在臺南縣永康市○○路一四二號其所經營之「
    富而樂超商」內，擺設電子遊戲機「滿貫大亨」二台、「大
    舞台」二台、「金舞台」一台、「金象王」二台、「賽馬」
    二台、「鋼丸達人」一台（共含ＩＣ板十五塊），供不特定
    人把玩，並僱用不知情之店員吳金杰為店員，從事看店工作
    。嗣於九十五年十月二十四日晚上八時二十五分許，適有客
    人丁菲路於該店內把玩前開「賽馬」電子遊戲機時，為警當
    場查獲，並扣得上開電動遊戲機具十台（共含ＩＣ板十五塊
    ）。
  (三)丙○○又基於無照經營電子遊戲場業及賭博之犯意，自九十
    五年十月五日起，在臺南縣永康市○○路二七三號其所經營
    之「ＳＴＯＰ超商」公眾得出入之場所內，擺設電子遊戲機
    「賽馬」一台、「滿貫大亨」二台、「大舞台」一台、「戰
    象」一台、「魔法球」一台（共含ＩＣ板八塊），並僱用與
    其有上開同一賭博犯意聯絡之乙○○擔任店員，負責看店、
    兌換代幣及洗分之工作，共同利用上開電子遊戲機不確定之
    輸贏機率，與不特定之賭客賭博財物。其賭博方法均係由賭
    客出資開分，以現金與分數為一比一、一比五、一比十不等
    比例取得積分，並用以押注把玩，如押中，賭客可得不等倍
    數之分數，並得以所贏得之分數依押注比例洗分換取現金；
    如未押中，則押注金由上開機具沒入，悉歸丙○○所有。嗣
    於九十五年十一月二十日晚上八時四十二分許，適有賭客甲○○於該店把玩上開機具後，向乙○○要求洗分並兌換現金
    ，乙○○將現金新臺幣（下同）二千七百五十元交予甲○○
    時，為警當場查獲，並扣得上開電子遊戲機具六台（共含Ｉ
    Ｃ板八塊）、代幣一千九百七十枚，及自甲○○身上扣得洗
    分所得之現金二千七百五十元。
  (四)丙○○另基於無照經營電子遊戲場業之犯意，自九十五年十
    一月十六日起，在臺南縣永康市○○○路三六六巷二號其所
    經營之「全省便利商店」內，擺設電子遊戲機「滿貫大亨」
    二台、「大舞台」一台、「超級大舞台」一台、「魔法球」
    一台、「戰象」一台、「賽馬」一台（共含ＩＣ板七塊），
    供不特定人把玩，並僱用不知情之店員嚴玉芬為店員，從事
    看店工作。嗣於九十五年十一月二十三日十時三十分許，適
    有客人許仁韋於該店內把玩前開「賽馬」電子遊戲機時，為
    警當場查獲，並扣得上開電動遊戲機具七台（共含ＩＣ板七
    塊）。
二、證據名稱：
  (一)被告丙○○、乙○○、甲○○分別於警詢及偵審中之自白。
  (二)證人黃士肯、鄭清源、黃昆宗於警詢之證述。
  (三)證人吳金杰、丁菲路於警詢之證述。
  (四)證人乙○○、甲○○於偵查中之結證。
  (五)證人嚴玉芬、許仁韋於警詢之證述。
  (六)現場檢查紀錄表四件、現場圖四張、現場照片共十七張附卷
    可稽。
  (七)扣案如犯罪事實欄所示之電子遊戲機共三十台（共含ＩＣ板
    三十九塊）、代幣共二千零一十枚，及甲○○洗分所得之現
    金二千七百五十元可證。
三、核被告丙○○所為如犯罪事實(一)(二)(四)所示之犯行，係犯電子
    遊戲場業管理條例第十五條規定，應依同條例第二十二條規
    定論處之無照經營電子遊戲場業罪；其所為如犯罪事實(三)所
    示之犯行，則係犯電子遊戲場業管理條例第十五條規定，應
    依同條例第二十二條規定論處之無照經營電子遊戲場業罪及
    刑法第二百六十六條第一項前段之普通賭博罪。又被告乙○○、甲○○所為如犯罪事實(三)所示之犯行，均係犯刑法第二
    百六十六條第一項前段之普通賭博罪。被告丙○○與乙○○
    二人間，就犯罪事實(三)所示之賭博犯行，有犯意之聯絡及行
    為之分擔，應論以共同正犯。另被告丙○○所為如犯罪事實
    (一)(二)(三)(四)所示之無照經營電子遊戲場業犯行，係各自基於一
    經營電子遊戲場業之意思，在上開店內，分別有多次擺放電
    子賭博遊戲機具行為，應分別論以包括之一罪。再者，被告
    丙○○、乙○○二人共同與不特定人在公共場所多次賭博之
    犯行，本即預定有數個同種類之行為將反覆實行之犯罪，自
    亦屬包括之一罪。又被告丙○○前後四次無照經營電子遊戲
    業犯行及其所犯賭博犯行間，犯意各別，行為互殊，應依數
    罪併罰之規定分論併罰。另被告丙○○有如犯罪事實欄所示
    之前案科刑紀錄，有卷附臺灣高等法院被告前案紀錄表可按
    ，被告於受有期徒刑執行完畢後，五年以內故意再犯本件有
    期徒刑以上之罪（即無照經營電子遊戲場業犯行部分），則
    其所為四次無照經營電子遊戲業犯行部分，應依刑法第四十
    七條第一項規定論以累犯，並依法加重其刑。爰審酌被告乙○○、甲○○二人前均無犯罪前科，素行良好；被告丙○○
    前因無照擺設電子遊戲機具先後數次為法院判刑確定，此有
    臺灣高等法院被告前案紀錄表在卷可查，詎被告丙○○仍不
    知悔改，再為本件犯行，顯然視法律於無物，惡性非輕，不
    宜寬貸，並參酌被告丙○○擅自擺設電子遊戲機對社會秩序
    、公共安全所生之損害，及其所擺設電子遊戲機具之數量、
    規模、經營期間、有部分電子遊戲機供人賭博，造成助長社
    會逸樂風氣之危害，暨渠等犯罪後之態度等一切情狀，分別
    量處如主文第一、二、三項所示之刑，被告丙○○所處有期
    徒刑部分，並定其應執行之刑，被告丙○○、乙○○、甲○○三人所處罰金刑部分，則各諭知易服勞役之折算標準。扣
    案如附表編號壹、貳、肆所示之電子遊戲機具，及附表編號
    壹所示之代幣四十枚，分別為被告丙○○所有供其犯罪所用
    之物，應依刑法第三十八條第一項第二款之規定宣告沒收。
    另扣案如附表編號所示之電子遊戲機具及代幣一千九百七
    十枚，為被告丙○○、乙○○、甲○○三人當場賭博之器具
    ，同時並為被告丙○○所有，供其無照經營電子遊戲場業所
    用之物，應依刑法第二百六十六條第二項、第三十八條第一
    項第二款之規定宣告沒收。至扣案之賭客甲○○洗分所得之
    現金二千七百五十元，係自甲○○身上扣得，已經交付賭客
    甲○○收執，業經被告甲○○、乙○○於警詢時供述在卷，
    並非在賭檯或兌換籌碼處之財物，而屬被告甲○○因犯罪所
    得之財物，應另依刑法第三十八條第一項第三款規定，在被
    告甲○○所處罪刑項下宣告沒收之（最高法院四十九年度台
    非字第五○號判決意旨參照）。
四、依刑事訴訟法第二百九十九條第一項前段、第二百七十三條
    之一第一項、第三百十條之二、第四百五十四條第一項，電
    子遊戲場業管理條例第二十二條，刑法第十一條前段、第二
    十八條、第二百六十六條第一項前段、第二項、第四十七條
    第一項、第四十二條第三項、第三十八條第一項第二款、第
    三款、第五十一條第五款，刑法施行法第一條之一第一項、
    第二項前段，判決如主文。
五、如不服本判決，應於判決送達後十日內，向本院提出上訴狀
    。
中　　華　　民　　國　　96　　年　　2 　　月　　14　　日
  　　　　　　　　刑事第七庭    法　官　林欣玲
以上正本證明與原本無異
                                書記官  鄭佩玉
中　　華　　民　　國　　96　　年　　2 　　月　　14　　日
附錄本案論罪科刑法條：
電子遊戲場業管理條例第15條：
未依本條例規定辦理營利事業登記者，不得經營電子遊戲場業。
電子遊戲場業管理條例第22條：
違反第十五條規定者，處行為人一年以下有期徒刑、拘役或科或
併科新台幣五十萬元以上二百五十萬元以下罰金。
刑法第266條：
在公共場所或公眾得出入之場所賭博財物者，處一千元以下罰金
。但以供人暫時娛樂之物為賭者，不在此限。
當場賭博之器具與在賭檯或兌換籌碼處之財物，不問屬於犯人與
否，沒收之。
附表：
┌──┬──────────────────┬───────┬─────┐
│編號│沒   收   物   名   稱   及   數  量│適  用  法  條│備      註│                         │
├──┼──────────────────┼───────┼─────┤
│    │電子遊戲機「滿貫大亨」貳台、「大舞台│刑法第三十八條│犯罪事實(一)│
│ 壹 │」壹台、「超級大舞台」壹台、「超級魔│第一項第二款  │          │
│    │法球」壹台、「戰象」壹台、「賽馬」壹│              │          │
│    │台（共含ＩＣ板玖塊），及代幣肆拾枚。│              │          │
├──┼──────────────────┼───────┼─────┤
│    │電子遊戲機「滿貫大亨」貳台、「大舞台│刑法第三十八條│犯罪事實(二)│
│ 貳 │」貳台、「金舞台」壹台、「金象王」貳│第一項第二款  │          │
│    │台、「賽馬」貳台、「鋼丸達人」壹台（│              │          │
│    │共含ＩＣ板壹拾伍塊）。              │              │          │
├──┼──────────────────┼───────┼─────┤
│    │電子遊戲機「賽馬」壹台、「滿貫大亨」│刑法第三十八條│犯罪事實(三)│
│  │貳台、「大舞台」壹台、「戰象」壹台、│第一項第二款、│          │
│    │「魔法球」壹台（共含ＩＣ板捌塊），及│第二百六十六條│          │
│    │代幣壹仟玖佰柒拾枚。                │第二項        │          │
├──┼──────────────────┼───────┼─────┤
│    │電子遊戲機「滿貫大亨」貳台、「大舞台│刑法第三十八條│犯罪事實(四)│
│ 肆 │」壹台、「超級大舞台」壹台、「魔法球│第一項第二款  │          │
│    │」壹台、「戰象」壹台、「賽馬」壹台（│              │          │
│    │共含ＩＣ板柒塊）                    │              │          │
└──┴──────────────────┴───────┴─────┘
